【裁判字號】    98,抗,176
【裁判日期】    981012
【裁判案由】    本票裁定
【裁判全文】
臺灣士林地方法院民事裁定               98年度抗字第176號
抗  告  人  佳得機械工程有限公司
兼法定代理  丙○○
人
相  對  人  甲○股份有限公司
法定代理人  乙○○
上列抗告人因與相對人甲○股份有限公司間本票強制執行事件，
對於中華民國98年9 月7 日本院98年度票字第6755號裁定提起抗
告，本院裁定如下：
    主  文
抗告駁回。
抗告程序費用新台幣壹仟元由抗告人負擔。
    理  由
一、按執票人向本票發票人行使追索權時，得聲請法院裁定後強
    制執行。又2 人以上在票據上共同簽名時，應連帶負責。票
    據法第123 條、第5 條第2 項分別定有明文。又本票執票人
    依上開法條之規定，聲請法院裁定許可對發票人強制執行，
    係屬非訟事件程序，法院僅就形式上審查得否准許強制執行
    ，此項裁定並無確定實體上法律關係存否之效力，如發票人
    就票據債務之存否有爭執時，應由發票人提起確認之訴，以
    資解決，最高法院56年台抗字第714 號、57年台抗字第76號
    著有判例。
二、相對人甲○股份有限公司主張：伊執有抗告人於97年8 月12
    日所共同簽發，金額為新臺幣1,296 萬元，到期日為98 年8
    月24日，並免除作成拒絕證書之本票1 紙。詎屆期提示未獲
    付款，依票據法第123 條之規定聲請裁定許可強制執行等情
    ，已據提出本票1 紙為證，原裁定予以准許，即無不合。抗
    告意旨略以：相對人固執有抗告人所共同簽發之上揭本票，
    然實情係訴外人世禾實業有限公司（下稱世禾公司）於97年
    8 月12日欲向相對人購買刨除機乙台，惟世禾公司因信用問
    題，無法辦理貸款，遂委託抗告人以抗告人名義向相對人購
    買該刨除機，由抗告人先簽發36紙支票予相對人，再由世禾
    公司簽發支票予抗告人，以供過票之用。詎世禾公司自98年
    5 月起，即未依約繳納分期款，致抗告人簽發予相對人之上
    開支票陸續跳票。從而，系爭本票本金未獲清償之部分，相
    對人應依租賃合約書之約定，於終止租賃契約後，並取回刨
    除機以為抵償，相對人應無由對出名之抗告人求償云云。然
    抗告人所稱即使屬實，亦係實體上之爭執，應由抗告人另行
    提起訴訟，以資解決。本件非訟程序不得加以審究，仍應為
    許可強制執行之裁定。
三、據上論結，本件抗告為無理由，裁定如主文。
中    華    民    國    98    年    10    月    12    日
                  民事第一庭  審判長法  官  李建忠
                                    法  官  李瑜娟
                                    法  官  陳梅欽
以上正本證明與原本無異。
如不服本裁定，僅得於收受本裁定正本送達後10日內，以適用法
規顯有錯誤為理由，向本院提出再抗告狀，（須附繕本一份及繳
納再抗告裁判費新台幣1,000 元），經本院許可後始可再抗告。
再抗告時應提出委任律師或具有律師資格之人之委任狀；委任有
律師資格者，另應附具律師資格證書及釋明委任人與受任人間有
民事訴訟法第466 條之1 第1 項但書或第2 項所定關係之釋明文
書影本。
中    華    民    國    98    年    10    月    14    日
                                    書記官  謝金宏


司法院資訊處製作；財團法人民間司法改革基金會備份。
